臺灣臺南地方法院臺南簡易庭民事判決
110年度南小字第517號
原告  蔡明桐
被告  洪健源
      洪健明
上列當事人間債務不履行損害賠償事件，本院於民國110年4月22
日言詞辯論終結，判決如下：
　　主      文
被告應給付原告新臺幣肆仟伍佰元，及自民國110年1月26日起至
清償日止，按週年利率百分之五計算之利息。
原告其餘之訴駁回。
訴訟費用新臺幣壹仟元，由被告負擔新臺幣壹佰元，其餘由原告
負擔。
本判決原告勝訴部分得假執行。 
    事實及理由
一、按訴狀送達後，原告不得將原訴變更或追加，但擴張或減縮
    應受判決事項之聲明，不在此限，民事訴訟法第255條第1項
    第3款定有明文。本件原告原起訴請求被告給付新臺幣（下
    同）57,700元，及自起訴狀繕本送達翌日起至清償日止，按
    週年利率百分之五計算之利息；嗣於民國110年4月22日言詞
    辯論時陳明不請求溢繳租金2,700元，即減縮請求金額為55,
    000元及其利息。核原告所為應屬聲明之減縮，揆諸前揭法
    條規定，並無不合，自應准許。
二、原告起訴主張：
（一）原告於民國108年8月10日與被告訂立租賃契約（以下簡稱
      系爭租約）向被告承租位在臺南市○區○○○路000號房屋1樓
      後面套房（以下簡稱系爭套房），約定租賃期間自108年8
      月10日至110年8月9日，每月租金新臺幣（下同）4,500元
      ；詎被告於109年10月21日以物價波動為由，要求調漲租
      金2,000元，原告認為被告調漲租金不合理且漲幅過高，
      遂斷然拒絕，而未與被告達成調漲租金之協議，被告竟於
      同年10月23日將系爭套房內之浴室及廚房電源截斷，並強
      迫原告立即遷出系爭套房，原告因無法正常使用系爭套房
      內之浴室、廚房，而於系爭套房附近另覓他處承租，遂於
      109年11月1日向訴外人黃榮章承租位在臺南市○區○○街000
      巷0○00號2樓房屋（以下簡稱系爭房屋），租期自109年11
      月10日至110年10月9日，租金每月5,000元，並於109年11
      月9日搬出系爭套房。
（二）原告並無違反合約之情事，僅因拒絕被告提議調漲租金，
      所承租之系爭套房電源即遭被告截斷，係可歸責於被告之
      事由，致系爭套房於租賃關係存續中未合於約定使用、收
      益之狀態，依民法第227條第1項、第226條第1項之規定，
      被告應對原告負債務不履行不完全給付之損害賠償責任，
      茲將原告得請求之損害賠償列述如下：
　　⒈增加之租金支出4,500元：原告另覓他處承租，系爭房屋租
      金較系爭套房租金每月高出500元，於109年11月10日至11
      0年8月9日共9個月期間，原告多支付4,500元（計算式：5
      00元×9個月＝4,500元）之房租。
　　⒉系爭房屋之修繕費用46,000元：原告在臺南市北區工作，
      因此在該範圍尋找房屋承租，嗣尋得之系爭房屋雖然老舊
      ，然只需加以整修即可居住，出租人亦同意讓原告以較為
      便宜之價格承租，原告遂決定承租系爭房屋，並請南匠工
      程行處理系爭房屋之壁癌、牆壁油漆粉刷、水電線路及衛
      浴設備之修繕，共支出46,000元。
　　⒊綜上，原告得向被告請求之損害賠償共計50,500元（計算
      式：4,500元＋46,000元＝50,500元）。
（三）又原告已於109年11月9日遷出系爭套房，並將水費、電費
      繳清，被告即應將保證金4,500元返還原告。　　　
（四）聲明：
　　⒈被告應給付原告55,000元，及自起訴狀繕本送達翌日起至
      清償日止，按週年利率百分之五計算之利息。
　　⒉願供擔保，請准宣告假執行。
　　⒊訴訟費用由被告負擔。
三、被告抗辯：原告是109年11月9日搬走的，保證金還在被告這
    裡，原告請求另外租屋9個月增加之租金支出4,500元，及修
    繕系爭房屋費用46,000元，均與被告沒有關係等語。並聲明
    ：不同意原告的請求。
四、得心證之理由：　
（一）原告主張其於108年8月10日向被告承租系爭套房，約定租
      賃期間自108年8月10日至110年8月9日，每月租金4,500元
　　　，並交付保證金4,500元予被告；嗣原告於109年11月9日
      遷出系爭套房，另向訴外人黃榮章承租系爭房屋，租期自
      109年11月10日至110年10月9日，租金每月5,000元之事實
      ，業據提出房屋租賃契約書、照片及南匠工程行報價單為
      憑，且為被告所不爭執。是原告此部分主張，堪信為真實
      。
（二）按押租金（保證金）在擔保承租人租金之給付及租賃債務
      之履行，在租賃關係消滅且承租人無租賃債務不履行之情
      事（如積欠租金或水電費），承租人自得請求出租人返還
      押租金（保證金）。經查，原告已於109年11月9日遷出系
      爭套房，且已繳清水、電費，惟被告尚未返還保證金4,50
      0元等情，既為兩造所不爭執，則原告請求被告返還押租
      金（保證金）4,500元，自屬有據。
（三）再按當事人主張於己有利之事實者，就其事實有舉證之責
      任，民事訴訟法第277條定有明文。原告另主張被告於109
      年10月23日將系爭套房內之浴室及廚房電源截斷，並強迫
      原告立即遷出系爭套房，致其另外租賃系爭房屋，系爭房
      屋與承租系爭套房之租金差額4,500元（每月差額500元，
      共9月，計4,500元）及修繕新租之系爭房屋費用46,000元
      ，均應由被告負擔云云；惟為被告所否認，並以前揭情詞
      置辯。經查：
　　1.觀原告聲請之證人王黃春子到庭陳稱 【我不了解他們之
      間的事情，只是他們在吵架，因為我是里長，人家找我過
      去調停。因為我都不了解經過，他們租房子我也不曉得，
      我不願意作證。】等語（見本院110年4月22日言詞辯論筆
      錄，本院卷第29頁），並無法證明原告主張被告於109年1
      0月23日強迫其立即自系爭套房遷出之情事。
　　2.況原告縱因被告之行為而須另行租賃，原告並未證明租賃
      比系爭套房較高租金且修繕費用高達系爭套房10倍以上之
      系爭房屋的必要性。是原告主張被告應給付其租賃系爭房
      屋與承租系爭套房之租金差額4,500元及修繕系爭房屋之
      費用46,000元云云，實屬無據。
五、綜上所述，原告請求被告返還押租金（保證金）4,500元，
    及自起訴狀繕本送達被告翌日即110年1月26日起至清償日止
    ，按週年利率百分之5計算之利息，為有理由，應予准許；
    至原告逾上開範圍之請求，為無理由，應予駁回。
六、本件判決基礎已臻明確，兩造其餘攻擊防禦方法與舉證，經
    審核結果並不能動搖該基礎，且與本件事實之認定無涉，自
    無庸一一贅述。　　
七、末按各當事人一部勝訴、一部敗訴者，其訴訟費用，由法院
    酌量情形，命兩造以比例分擔或命一造負擔，或命兩造各自
    負擔其支出之訴訟費用；小額事件第一審法院為訴訟費用之
    裁判時，應確定其費用額，法院為終局判決時，應依職權為
    訴訟費用之裁判；民事訴訟法第436條之19第1項、第79條分
    別定有明文。經核本件訴訟費用額為1,000元（即第一審裁
    判費），而原告之請求為一部有理由，一部無理由，爰確定
    兩造各應負擔之訴訟費用如主文第3項所示。
八、本判決原告勝訴部分，係就民事訴訟法第436條之8第1項所
    定訴訟適用小額訴訟程序所為被告敗訴之判決，依同法第43
    6條之20之規定，應依職權宣告假執行。
九、據上論結，原告之訴為一部有理由、一部無理由，依民事訴
    訟法第436條之23、第436條第2項、第436條之20、第436條
    之19第1項、第79條，判決如主文。
中　　華　　民　　國　　110 　年　　5 　　月　　6 　　日
  　                      臺灣臺南地方法院臺南簡易庭
                                法  官  王 獻 楠
以上正本係照與原本作成。
如不服本判決，應於送達後20日內，向本院提出上訴狀並表明上
訴理由，如於本判決宣示後送達前提起上訴者，應於判決送達後
20日內補提上訴理由書（須附繕本）。對於小額程序之第一審判
決之上訴，非以其違背法令之理由，不得為之。且上訴狀內應記
載表明（一）原判決所違背之法令及其具體內容。（二）依訴訟
資料可認為原判決有違背法令之具體事實者。
中　　華　　民　　國　　110 　年　　5 　　月　　6 　　日
                                書記官  蕭 雅 文